【裁判字號】    89,毒抗,60
【裁判日期】    890320
【裁判案由】    聲請觀察勒戒
【裁判全文】
臺灣高等法院高雄分院刑事裁定    八十九年度毒抗字第六號
    抗  告  人
    即  被  告  甲○○
右列被告因違反毒品危害防制條例案件，不服臺灣高雄地方法院中華民國八十九年二
月十日送勒戒處所觀察、勒戒裁定（八十九年度毒聲字第一一九二號），提起抗告，
本院裁定如左：
      主    文
抗告駁回。
      理    由
一、原裁定略以：被告甲○○前因施用第二級毒品案件，經依原審法院八十七年度毒
    聲字第四七○七號裁定送觀察、勒戒後，認無繼續施用毒品之傾向，業經臺灣高
    雄地方法院檢察署檢察官於八十八年一月十九日，以八十八年度偵字第九二一號
    不起訴處分確定。被告復於八十八年十一月二十四日上午十時許回溯之二十四小
    時內之某時，在某處非法施用第二級毒品甲基安非他命，經警通知採尿送驗後查
    獲。被告矢口否認非法施用毒品；惟查，被告經採尿送台灣檢驗科技股份有限公
    司檢驗結果呈甲基安非他命陽性反應，顯示回溯其到場採尿前之二十四小時內之
    某時，有非法施用第二級毒品甲基安非他命之事實，此有台灣檢驗科技股份有限
    公司出具之濫用藥物尿液檢驗報告附卷可稽，是被告所辯不足採信，被告施用毒
    品犯行堪以認定；則檢察官聲請觀察、勒戒，經核屬實，依同條例第二十條第三
    項前段及觀察勒戒處分執行條例第三條第一項、第二項規定，諭知「甲○○施用
    第二級毒品，應送勒戒處所觀察、勒戒」之裁定。
二、抗告人抗告意旨略以：抗告人並無施用第二級毒品之行為，請將所採尿液再送其
    他單位檢驗，或重新採尿送驗，以免冤獄云云。
三、經查：被告於八十八年十一月二十四日上午十時，在高雄市政府警察局楠梓分局
    刑事組，經刑警楊美麟採其尿液之事實，有列管毒品人口尿液檢體採集送驗紀錄
    表影本乙份在卷可憑；而被告於警訊時所採之尿液，經檢出有甲基安非他命陽性
    反應，有台灣檢驗科技股份有限公司八十八年十二月二十四日編號KHD0874/9 濫
    用藥物尿液檢驗報告書影本乙份附卷可按。按甲基安非他命經口服投與後，約百
    分之七十於二十四小時內可自尿液中排出，又其尿液內含甲基安非他命成分之檢
    出，與投與甲基安非他命的量、個人體質、檢驗儀器之精密度有關，通常採尿化
    驗是否呈陽性反應，應以投與後二十四小時內所採者為宜，此亦有行政院衛生署
    藥物食品檢驗局（80）藥檢壹字第四五二九號函可稽。被告上開尿液既檢出有甲
    基安非他命陽性，則被告確實有於上開驗尿時回溯二十四小時內之某時有施用第
    二級毒品甲基安非他命之犯行，已堪認定。原裁定係依檢察官之聲請，並依據上
    開尿液檢驗報告書，而認定被告有施用第二級毒品之犯行，而依法裁定將被告送
    勒戒處所觀察、勒戒，經核原裁定並無不合；本件抗告人未舉證以實其說，僅空
    言提出抗告，則本件抗告即為無理由，應予駁回。
四、據上論結，應依刑事訴訟法第四百十二條，裁定如主文。
中      華      民      國    八十九    年      三      月     二十     日
                                  臺灣高等法院高雄分院刑事第四庭
                                      審判長法官  莊  鎮
                                            法官  陳啟造
                                            法官  蕭權閔
右正本證明與原本無異。
不得再抗告。
                                          書記官  黎  珍
中      華      民      國    八十九    年      三      月     二十二   日
                                                      Ｄ


司法院資訊處製作；財團法人民間司法改革基金會備份。
